【裁判字號】    99,台上,4499
【裁判日期】    990715
【裁判案由】    違反毒品危害防制條例
【裁判全文】
最高法院刑事判決            九十九年度台上字第四四九九號
上  訴  人  甲○○
上列上訴人因違反毒品危害防制條例案件，不服台灣高等法院中
華民國九十九年五月六日第二審判決（九十九年度上訴字第一四
八七號，起訴案號：台灣板橋地方法院檢察署九十八年度毒偵字
第八○八七號），提起上訴，本院判決如下：
    主  文
上訴駁回。
    理  由
按刑事訴訟法第三百七十七條規定：上訴於第三審法院，非以判
決違背法令為理由，不得為之；是提起第三審上訴，應以原判決
違背法令為理由，係屬法定要件。且必須依據卷內資料為具體之
指摘，並足據以辨認原判決已具備違背法令之形式，始屬相當。
又依刑事訴訟法第三百五十條、第三百六十一條、第三百六十二
條、第三百六十七條規定，不服地方法院之第一審判決而上訴者
，須提出上訴書狀，並應敘述具體理由，為上訴必備之程式。倘
所提出之書狀未敘述上訴理由，或僅曾以言詞陳述上訴理由者，
均應於上訴期間屆滿後二十日內補提理由書於第一審法院。第一
審法院經形式審查，認逾期未補提上訴理由者，應定期間先命補
正；逾期未補正者，為上訴不合法律上之程式，應以裁定駁回。
又雖已提出上訴理由，但所提非屬具體理由者，則由第二審法院
以上訴不合法律上之程式，判決駁回之。而所謂具體理由，必係
依據卷內資料或提出新事證，指摘或表明第一審判決有何採證認
事、用法或量刑等足以影響判決本旨之不當或違法，而構成應予
撤銷之具體事由，始足當之。若僅空泛指摘原判決認事用法不當
或量刑過重、過輕，而未依上述意旨舉出具體事由；或形式上雖
已指出具體事由，但該事由縱係屬實，亦顯然不足以認為原判決
有何不當或違法者，皆難謂係具體理由，俾與第二審上訴制度旨
在請求第二審法院撤銷、變更第一審不當或違法之判決，以實現
個案救濟之立法目的相契合，並節制濫行上訴。本件原判決以上
訴人甲○○不服第一審論其以施用第一級毒品罪（累犯），量處
有期徒刑一年之判決，而於民國九十九年四月九日具狀向原法院
提起第二審上訴；惟其上訴理由僅泛稱：伊被警方查獲時，保護
管束期間已滿，已非受保護管束之身分，且身上並未被查獲毒品
，故警方予以採尿送驗應屬違法。而伊明知警方採尿違法，仍願
意配合，且未否認在採尿前數日曾施用毒品，表示伊已有悔過之
心，爰請求從輕量刑云云（見原審卷第八頁）。其上訴意旨並未
依據卷內資料或提出新事證指摘或表明第一審判決究竟有何採證
認事、用法或量刑等足以影響判決本旨之不當或違法，而構成應
撤銷之具體事由。原判決因認上訴人在第二審之上訴不合法定要
件，而依刑事訴訟法第三百六十七條前段規定予以駁回，並不經
言詞辯論為之，已詳敘其法律上之依據；從形式上觀察，並無違
背法令情形。按原判決既以上訴人在第二審之上訴不合法定要件
，而從程序上駁回其上訴，自無再為實體調查審認之餘地。上訴
人上訴意旨對原判決之論斷究有何違背法令情形，並未具體加以
指摘；仍執同前第二審上訴理由泛謂：伊係因通緝而被警方逮捕
，且當時伊身上並無毒品或其他違禁物，並非施用毒品之現行犯
或準現行犯，警方任意對其採尿送驗，顯違憲法對人身自由及人
格權之保障，故法院應將警方此項違法所取得之驗尿報告予以排
除，不得採為伊犯罪之證據云云，而為實體證據能力之爭執，自
不足據以辨認原判決已具備違背法令之形式。揆之首揭說明，其
上訴為違背法律上之程式，應予駁回。
據上論結，應依刑事訴訟法第三百九十五條前段，判決如主文。
中    華    民    國  九十九  年    七    月   十五   日
                      最高法院刑事第八庭
                          審判長法官  洪  文  章
                                法官  王  居  財
                                法官  郭  毓  洲
                                法官  黃  梅  月
                                法官  邱  同  印
本件正本證明與原本無異
                                      書  記  官
中    華    民    國  九十九  年    七    月   十九   日
                                                      V

司法院資訊處製作；財團法人民間司法改革基金會備份。
